臺灣臺南地方法院民事裁定
108年度重訴字第342號
原      告  德聚投資開發股份有限公司

法定代理人  黃金安  


原      告  巨信地產開發有限公司

法定代理人  蕭春美  

共      同
訴訟代理人  鐘育儒律師
被      告  許嘉福(兼許蔡環之繼承人)


            許崇賓  
            許金益  
            許文寳  

上三人共同
訴訟代理人  蘇建榮律師
被      告  許登為  
            李政翰  
            許標良  
            王福仁  
            王福聯  
            許朝凱  

            許丁愛玉
            吳金月即許吳金月

            許峯齊  
上二人共同
訴訟代理人  王進輝律師
被      告  李飛倫  
            李飛玉  


            李文吉  
            許水木(即許蔡環之繼承人)

            許秀娥(即許蔡環之繼承人)

            林許錦碧(即許蔡環之繼承人)

            林許秀女(即許蔡環之繼承人)

上  一  人                        
法定代理人  林森安  
上列當事人間請求拆屋還地等事件，本院裁定如下：
    主  文
本件關於原告德聚投資開發股份有限公司請求被告拆除坐落臺南
市○○區○○段○○○地號土地之地上物之訴訟，於本院一０八年度重訴
字第二一四號確認優先購買權存在事件民事訴訟終結前，停止訴
訟程序。
    理  由
一、按訴訟全部或一部之裁判，以他訴訟之法律關係是否成立為
    據者，法院得在他訴訟終結前，以裁定停止訴訟程序，民事
    訴訟法第182條第1項定有明文。又當事人以一訴主張之數項
    標的，法院得命分別辯論。但該數項標的或其攻擊或防禦方
    法有牽連關係者，不得為之。民事訴訟法第204條亦有明定
    。
二、經查：
　㈠本件原告2人以一訴請求被告拆屋還地，其中原告德聚投資開
    發股份有限公司（下稱德聚公司）主張其為坐落臺南市○○區
    ○○段000地號土地（下稱系爭307地號土地）之所有權人，請
    求全體被告分別拆除坐落系爭307地號土地房屋，並返還上
    開土地；另原告巨信地產開發有限公司（下稱巨信公司）則
    主張其為坐落臺南市○○區○○段000地號土地（下稱系爭308地
    號土地）之共有人，請求被告許蔡環（起訴後死亡）拆屋還
    地等情。
  ㈡關於原告德聚公司請求拆屋還地部分，係以其為系爭307地號
    土地之所有權人，而依民法第767條第1項規定，請求全體被
    告拆屋還地等語，並提出土地登記第一類謄本（見本院108
    年度補字第853號卷第33頁）為證。然就原告德聚公司是否
    取得系爭307地號土地之所有權，兩造尚有爭議，是以本院
    就此爭議，自應先予調查，如已另案提起訴訟，於他案訴訟
    終結前，非不得裁定停止本件訴訟程序。經查，被告就原告
    德聚公司是否取得系爭307地號土地所有權，業已另案提起
    確認優先購買權存在等事件訴訟，經本院民事庭108年度重
    訴字第214號判決原告應塗銷系爭307地號土地之所有權移轉
    登記，嗣原告德聚公司不服，提起上訴，現由臺灣高等法院
    臺南分院以109年度重上字第35號事件審理中，此有被告吳
    金月即許吳金月、許峯齊提出本院108年度重訴字第214號民
    事判決（見本院卷第353-366頁）在卷可稽，則本件民事訴
    訟之裁判，自應以臺灣高等法院臺南分院109年度重上字第3
    5號民事事件中之法律關係是否成立為據，故本院認就附件
    所示訴之聲明一關於原告德聚公司請求被告許蔡環（許蔡環
    於起訴後死亡，另裁定由許水木、許秀娥、林許錦碧、許嘉
    福、林許秀女等人為被告許蔡環承受訴訟)拆除坐落系爭307
    地號土地，如附圖所示編號1地上物，並將該部分土地騰空
    返還原告；及附件所示訴之聲明二至二十九部分，有裁定停
    止民事訴訟程序之必要。
  ㈢至次，原告巨信公司請求拆屋還地部分【即附件所示訴之聲
    明一關於原告巨信公司請求被告許蔡環拆除坐落系爭308地
    號土地，如附圖所示編號1地上物，並將該部分土地騰空返
    還原告】，係以其為系爭308地號土地之共有人，依民法第8
    21條、第767條第1項前段、中段規定，而請求被告許蔡環拆
    屋還地部分，茲因前開另案訴訟結果，不影響本院就原告巨
    信公司請求被告許蔡環拆屋還地訴訟之進行，故此部分將繼
    續進行訴訟程序。又原告請求拆除之地上物高達27筆（見本
    院卷第201頁），且被告人數眾多，訴之聲明達29項，為利
    訴訟之進行，本件將就各筆地上物分別辯論，附此敘明。
三、依首開法條裁定如主文。
中　　華　　民　　國　　109 　年　　12　　月　　3 　　日
                  民事第三庭    法  官　田幸艷
以上正本係照原本作成。
本裁定不得抗告。　　　　　　　　　
中　　華　　民　　國　　109 　年　　12　　月　　3 　　日
                                書記官  駱映庭
附件(原告訴之聲明)
    一、被告許蔡環應將原告德聚投資開發股份有限公司、原告
        巨信地產開發有限公司共有坐落臺南市○○區○○段00
        0 ○000 地號土地上，臺南市歸仁地政事務所複丈成果
        圖編號1，占用面積32.2平方公尺予以拆除，將上開土
        地騰空返還原告。
    二、被告許蔡環應將原告德聚投資開發股份有限公司所有坐
        落臺南市○○區○○段000地號土地上，臺南市歸仁地
        政事務所複丈成果圖編號1-1，占用面積約2.82平方公
        尺予以拆除，將上開土地騰空返還原告。
    三、被告許蔡環應將原告德聚投資開發股份有限公司、原告
        巨信地產開發有限公司共有坐落臺南市○○區○○段00
        0○000地號土地上，臺南市歸仁地政事務所複丈成果圖
        編號2，占用面積97.4平方公尺予以拆除，將上開土地
        騰空返還原告。
    四、被告許嘉福應將原告德聚投資開發股份有限公司所有坐
        落臺南市○○區○○段000地號土地上，臺南市歸仁地
        政事務所複丈成果圖編號2-1，占用面積約97.4平方公
        尺予以拆除，將上開土地騰空返還原告。
    五、被告許文寳應將原告德聚投資開發股份有限公司所有坐
        落臺南市○○區○○段000地號土地上，臺南市歸仁地
        政事務所複丈成果圖編號3，占用面積約244.70平方公
        尺予以拆除，將上開土地騰空返還原告。
    六、被告許文寳應將原告德聚投資開發股份有限公司所有坐
        落臺南市○○區○○段000地號土地上，臺南市歸仁地
        政事務所複丈成果圖編號4，占用面積約36.42平方公尺
        予以拆除，將上開土地騰空返還原告。
    七、被告許文寳應將原告德聚投資開發股份有限公司所有坐
        落臺南市○○區○○段000地號土地上，臺南市歸仁地
        政事務所複丈成果圖編號5，占用面積約51.38平方公尺
        予以拆除，將上開土地騰空返還原告。
    八、被告許崇賓應將原告德聚投資開發股份有限公司所有坐
        落臺南市○○區○○段000地號土地上，臺南市歸仁地
        政事務所複丈成果圖編號6，占用面積約74.45平方公尺
        予以拆除，將上開土地騰空返還原告。
    九、被告許文寳應將原告德聚投資開發股份有限公司所有坐
        落臺南市○○區○○段000地號土地上，臺南市歸仁地
        政事務所複丈成果圖編號7，占用面積40.90平方公尺予
        以拆除，將上開土地騰空返還原告。
    十、被告許文寳應將原告德聚投資開發股份有限公司所有坐
        落臺南市○○區○○段000地號土地上，臺南市歸仁地
        政事務所複丈成果圖編號8，占用面積29.51平方公尺予
        以拆除，將上開土地騰空返還原告。
    十一、被告許崇賓應將原告德聚投資開發股份有限公司所有
          坐落臺南市○○區○○段000地號土地上，臺南市歸
          仁地政事務所複丈成果圖編號9，占用面積約73.52平
          方公尺予以拆除，將上開土地騰空返還原告。
    十二、被告許金益應將原告德聚投資開發股份有限公司所有
          坐落臺南市○○區○○段000地號土地上，臺南市歸
          仁地政事務所複丈成果圖編號10，占用面積約92.63
          平方公尺予以拆除，將上開土地騰空返還原告。
    十三、被告許登為應將原告德聚投資開發股份有限公司所有
          坐落臺南市○○區○○段000地號土地上，臺南市歸
          仁地政事務所複丈成果圖編號11，占用面積80.85平
          方公尺予以拆除，將上開土地騰空返還原告。
    十四、被告李文吉應將原告德聚投資開發股份有限公司所有
          坐落臺南市○○區○○段000地號土地上，臺南市歸
          仁地政事務所複丈成果圖編號12，占用面積64.73平
          方公尺予以拆除，將上開土地騰空返還原告。
    十五、被告許丁愛玉應將原告德聚投資開發股份有限公司所
          有坐落臺南市○○區○○段000地號土地上，臺南市
          歸仁地政事務所複丈成果圖編號13，占用面積66.47
          平方公尺予以拆除，將上開土地騰空返還原告。
    十六、被告許丁愛玉應將原告德聚投資開發股份有限公司所
          有坐落臺南市○○區○○段000地號土地上，臺南市
          歸仁地政事務所複丈成果圖編號14，占用面積142.16
          平方公尺予以拆除，將上開土地騰空返還原告。
    十七、被告許丁愛玉應將原告德聚投資開發股份有限公司所
          有坐落臺南市○○區○○段000地號土地上，臺南市
          歸仁地政事務所複丈成果圖編號14-1，占用面積
          7.17平方公尺予以拆除，將上開土地騰空返還原告。
    十八、被告李文吉應將原告德聚投資開發股份有限公司所有
          坐落臺南市○○區○○段000地號土地上，臺南市歸
          仁地政事務所複丈成果圖編號15，占用面積66.23平
          方公尺予以拆除，將上開土地騰空返還原告。
    十九、被告李飛玉應將原告德聚投資開發股份有限公司所有
          坐落臺南市○○區○○段000地號土地上，臺南市歸
          仁地政事務所複丈成果圖編號16，占用面積86.73平
          方公尺予以拆除，將上開土地騰空返還原告。
    二十、被告、許登標、許登為及許標良應將原告德聚投資開
          發股份有限公司所有坐落臺南市○○區○○段000地
          號土地上，臺南市歸仁地政事務所複丈成果圖編號17
          ，占用面積約為250.25平方公尺予以拆除，將上開土
          地騰空返還原告。
    二十一、被告王福聯、王福仁及李政翰應將原告德聚投資開
            發股份有限公司所有坐落臺南市○○區○○段000
            地號土地上，臺南市歸仁地政事務所複丈成果圖編
            號19，占用面積119.04平方公尺予以拆除，將上開
            土地騰空返還原告。
    二十二、被告王福聯及王福仁應將原告德聚投資開發股份有
            限公司所有坐落臺南市○○區○○段000地號土地
            上，臺南市歸仁地政事務所複丈成果圖編號20，占
            用面積約為119.04平方公尺予以拆除，將上開土地
            騰空返還原告。
    二十三、被告李飛倫應將原告德聚投資開發股份有限公司所
            有坐落臺南市○○區○○段000地號土地上，臺南
            市歸仁地政事務所複丈成果圖編號21，占用面積約
            為128.04平方公尺予以拆除，將上開土地騰空返還
            原告。
    二十四、被告許嘉福應將原告德聚投資開發股份有限公司所
            有坐落臺南市○○區○○段000地號土地上，臺南
            市歸仁地政事務所複丈成果圖編號22，占用面積約
            為114.67平方公尺予以拆除，將上開土地騰空返還
            原告。
    二十五、被告許朝凱及許吳金月應將原告德聚投資開發股份
            有限公司所有坐落臺南市○○區○○段000地號土
            地上，臺南市歸仁地政事務所複丈成果圖編號23，
            占用面積約為114.05平方公尺予以拆除，將上開土
            地騰空返還原告。
    二十六、被告許朝凱及許吳金月應將原告德聚投資開發股份
            有限公司所有坐落臺南市○○區○○段000地號土
            地上，臺南市歸仁地政事務所複丈成果圖編號24，
            占用面積約為113.09平方公尺予以拆除，將上開土
            地騰空返還原告。
    二十七、被告許吳金月應將原告德聚投資開發股份有限公司
            所有坐落臺南市○○區○○段000地號土地上，臺
            南市歸仁地政事務所複丈成果圖編號25，占用面積
            約為40.65平方公尺予以拆除，將上開土地騰空返
            還原告。
    二十八、被告許峯齊應將原告德聚投資開發股份有限公司所
            有坐落臺南市○○區○○段000地號土地上，臺南
            市歸仁地政事務所複丈成果圖編號26，占用面積約
            為148.62平方公尺予以拆除，將上開土地騰空返還
            原告。
    二十九、被告許峯齊應將原告德聚投資開發股份有限公司所
            有坐落臺南市○○區○○段000地號土地上，臺南
            市歸仁地政事務所複丈成果圖編號27，占用面積約
            為37.68平方公尺予以拆除，將上開土地騰空返還
            原告。